【裁判字號】    97,訴,745
【裁判日期】    970926
【裁判案由】    違反毒品危害防制條例
【裁判全文】
臺灣新竹地方法院刑事判決              97年度訴字第745 號
公  訴  人  臺灣新竹地方法院檢察署檢察官
被      告  甲○○
上列被告因違反毒品危害防制條例案件，經檢察官提起公訴（97
年度毒偵字第1042號），本院依簡式審判程序判決如下：
    主  文
甲○○施用第一級毒品，累犯，處有期徒刑玖月；扣案之注射針
筒壹支、分裝空袋貳個，均沒收之。又施用第二級毒品，累犯，
處有期徒刑伍月。主刑部分應執行有期徒刑壹年。
    事實及理由
壹、構成犯罪事實：
一、甲○○前於91年8 月間，因施用毒品案件，經本院以91年度
    毒聲字第832 號裁定送勒戒處所觀察、勒戒後，因認有繼續
    施用毒品之傾向，再經本院以91年度毒聲字第1132號裁定令
    入戒治處所施以強制戒治1 年，於91年12月26日入所，嗣其
    強制戒治執行滿3 月後，經戒治處所認無繼續戒治之必要，
    乃報由臺灣新竹地方法院檢察署檢察官（下稱檢察官）聲請
    本院以92年度毒聲字第380 號裁定停止戒治，於92年5 月28
    日因停止其處分之出監，所餘戒治期間付保護管束，旋其停
    止戒治所餘戒治期間於92年11月22日屆滿，因期滿未經撤銷
    ，視為強制戒治期滿執行完畢，並經檢察官於92年12月1 日
    以92年度戒毒偵字第63號為不起訴處分確定。
二、甲○○不知警惕，又於93年4 月間，因施用第一級、第二級
    毒品案件，經本院於93年9 月2 日，以93年度訴字第365 號
    宣示判決筆錄，分別判處有期徒刑10月、5 月，並經定應執
    行刑為有期徒刑1 年2 月，嗣於93年10月11日確定，其執行
    情形詳如後述累犯部分。
三、甲○○竟不知警惕，又於94年2 月間，因施用第一級、第二
    級毒品案件，經本院於94年6 月30日，以94年度訴字第258
    號宣示判決筆錄，分別判處有期徒刑1 年、6 月，並經定應
    執行刑為有期徒刑1 年4 月，嗣於94年7 月18日確定，其執
    行情形詳如後述累犯部分。
四、甲○○不知悔改，又於96年3 月間，因施用第一級毒品案件
    ，經本院於96年10月26日，以96年度訴字第244 號宣示判決
    筆錄，判處有期徒刑8 月，減為有期徒刑4 月，嗣於96年10
    月6 日確定，於97年5 月23日入監執行，並於97年9 月22日
    縮刑期滿執行完畢。
五、甲○○仍不知悔改，於前開強制戒治處分執行完畢釋放後5
    年內，(1)復基於施用第一級毒品海洛因的犯罪意思，於97年
    5 月22日晚上10時許，在其位於新竹市○區○○里○○鄰○○
    路○ 段190 巷23號6 樓之住處內，以將海洛因粉末置入針筒
    內加水再注射之方式，施用第一級毒品海洛因1 次。(2)另基
    於施用第二級毒品安非他命的犯罪意思，於上開時地，以將
    安非他命置於玻璃球內，再以火燒烤，吸其煙霧之方式，施
    用第二級毒品安非他命1 次。嗣因另案遭通緝，為警於97年
    5 月23日下午4 時10分許，在新竹市○○街43號前緝獲，並
    扣得其所有的注射針筒1 支、分裝空袋2 個，經警採集其尿
    液送驗結果，呈嗎啡、可待因陽性及安非他命、甲基安非他
    命陽性反應，始悉上情。
貳、程序方面：
    本件被告甲○○所犯施用第一級毒品、施用第二級毒品等罪
    ，均非死刑、無期徒刑、最輕本刑為3 年以上有期徒刑之罪
    ，或高等法院管轄第一審之案件，被告於本院準備程序進行
    中，就被訴事實為有罪之陳述，經本院合議庭認合於刑事訴
    訟法第273 條之1 第1 項之規定，裁定進行簡式審判程序，
    此合先敘明。
、認定犯罪事實所根據的證據及理由：
一、被告甲○○於警局詢問時、檢察官偵查中之供述，及本院準
    備程序、簡式審判程序訊問時之自白。
二、扣案之注射針筒1 支、分裝空袋2 個可資證明。
三、職務報告書1 紙、照片13幀附卷可證。
四、又被告為警查獲時，經採尿送驗結果，呈第一級毒品嗎啡、
    可待因陽性反應，及第二級毒品安非他命、甲基安非他命陽
    性反應，亦有新竹市警察局辦理煙毒、麻醉藥品案尿液送驗
    受檢人真實姓名代號對照表暨送驗登記簿影本、台灣尖端先
    進生技醫藥股份有限公司於97年6 月4 日所出具之尿液檢體
    編號C-122 號濫用藥物檢驗報告影本各1 紙附卷可憑。
五、臺灣高等法院被告前案紀錄表、刑案資料查註紀錄表及全國
    施用毒品案件紀錄表各1 份在卷可證。
肆、論罪科刑的理由：
一、論罪：
（一）被告甲○○所為，係犯毒品危害防制條例第10條第1 項之
      施用第一級毒品罪及同條例第10條第2 項之施用第二級毒
      品罪。被告施用前持有第一級、第二級毒品之低度行為為
      施用第一級、第二級毒品之高度行為所吸收，均不另論罪
      。
（二）數罪併罰：被告所犯上開施用第一級毒品、施用第二級毒
      品2 罪間，犯意各別，行為不同，應分別論罪，合併處罰
      之。
（三）累犯：被告甲○○前曾於93年4 月間，因施用第一級、第
      二級毒品案件，經本院於93年9 月2 日，以93年度訴字第
      365 號宣示判決筆錄，分別判處有期徒刑10月、5 月，並
      經定應執行刑為有期徒刑1 年2 月，嗣於93年10月11日確
      定；又於94年2 月間，因施用第一級、第二級毒品案件，
      經本院於94年6 月30日，以94年度訴字第258 號宣示判決
      筆錄，分別判處有期徒刑1 年、6 月，並經定應執行刑為
      有期徒刑1 年4 月，嗣於94年7 月18日確定，上開各罪接
      續執行，於94年1 月25日入監執行，嗣於95年10月24日縮
      短刑期假釋付保護管束出監，復因於假釋期間犯罪而經撤
      銷假釋，原尚應執行殘刑有期徒刑7 月13日，因中華民國
      九十六年罪犯減刑條例業於96年7 月16日公布施行，甲○
      ○上開案件復經本院以97年度聲減字第93號裁定減刑並分
      別定應執行刑為有期徒刑7 月、8 月確定，因而免予執行
      上開殘刑，上開案件應視為於96年7 月16日執行完畢等情
      ，有臺灣高等法院被告前案紀錄表及刑案資料查註紀錄表
      各1 份為證，其於5 年以內故意再犯本件有期徒刑以上之
      罪，為累犯，應依刑法第47條第1 項規定，加重其刑。
二、科刑：
（一）主刑：審酌被告素行不良，經施以強制戒治處分後，本次
      又再度施用足以導致精神障礙及生命危險之成癮性毒品，
      其前經施以強制戒治仍無法使其戒斷毒癮，足見其缺乏拒
      用毒品之決心及悔改之意，兼以施用毒品所生危害以自戕
      健康為主，及其施用次數，犯罪後坦白承認犯行等一切情
      狀，各量處如主文所示之刑，並定其應執行之刑，以資懲
      儆。
（二）從刑（沒收）：扣案之注射針筒1 支、分裝空袋2 個，為
      被告所有供施用第一級毒品海洛因所用之物，業經被告自
      承在卷，爰依刑法第38條第1 項第2 款之規定，宣告沒收
      之。聲請人就扣案之分裝空袋2 個，漏未聲請宣告沒收，
      容有疏漏，仍應由本院宣告沒收，附此敘明。
伍、適用法律依據：
一、程序法方面：刑事訴訟法第273 條之1 第1 項、第299 條第
    1 項前段。
二、實體法方面：毒品危害防制條例第10條第1 項、第2 項，刑
    法第11條前段、第47條第1 項、第51條第5 款、第38條第1
    項第2 款，判決如主文。
本案經檢察官陳玉華到庭執行職務。
中    華    民    國    97    年    9     月    26    日
                  刑事第四庭法  官  馮俊郎
以上正本證明與原本無異。
如不服本判決，應於判決送達後10日內向本院提出上訴書狀。上
訴書狀應敘述具體理由，未敘述上訴理由者，應於上訴期間屆滿
後20日內補提理由書狀於本院（均須按他造當事人之人數附繕本
）「切勿逕送上級法院」。
中    華    民    國    97    年    9     月    26    日
                            書記官  鄧雪怡
附錄本案論罪科刑實體法條全文：
毒品危害防制條例第10條第1 項、第2 項：
施用第一級毒品者，處 6 月以上 5 年以下有期徒刑。
施用第二級毒品者，處 3 年以下有期徒刑。


司法院資訊處製作；財團法人民間司法改革基金會備份。
